台灣桃園地方法院刑事判決　　　　　　　　　　　　　 九十年訴字第二一六二號
　　公訴人　台灣桃園地方法院檢察署檢察官
　　被　告　甲○○
　　　　　　丙○○
右列被告因搶奪案件，經檢察官提起公訴（九十年偵字第一八九四八號、第一九四二
一號），暨併案（九十一年偵字第三三一號）審理，本院判決如左：
    主  文
甲○○、丙○○共同連續意圖為自己不法之所有，而搶奪他人動產，甲○○處有期徒
刑壹年貳月，丙○○處有期徒刑壹年肆月。
    事  實
一、丙○○曾因違反麻醉藥品管理條例案件，經本院於民國八十二年六月二十一日，
    以八十二年少訴字第二五號判決判處有期徒刑三年六月，於八十二年八月六日確
    定，入監執行，於八十四年一月二十日假釋出獄。又因傷害等案件，經本院於八
    十五年四月二十六日以八十四年易字第四九Ｏ四號判決判處有期徒刑六月，上訴
    後，經台灣高等法院於八十五年十二月二十四日以八十五年上易字第五一二四號
    判決駁回上訴確定。又因違反藥事法案件，經本院於八十八年九月二十二日以八
    十八年訴緝字第八八號判決判處有期徒刑八月，於八十八年十一月一日確定，前
    揭假釋後經撤銷，自八十八年十一月十八日執行殘刑一年十月四日，另前揭有期
    徒刑六月及八月接續執行，於九十年六月二十二日假釋出獄，現仍於假釋中（公
    訴人誤會構成累犯），仍不知警惕。
二、甲○○與丙○○二人共同基於意圖為自己不法之所有之概括犯意聯絡，二人共乘
    甲○○之重型機車，連續於附表所示之時、地，趁如附表所示之辛○○、己○○
    、乙○○、丁○○、戊○○、庚○○、陳繡青、壬○○○、林淑珍、劉淑娟、劉
    姿治等十一人不備之際，搶奪辛○○等十一人如附表所示之財物，得手後朋分花
    用。
三、甲○○、丙○○二人於搶奪乙○○財物後，復共同意圖為自己不法之所有之犯意
    聯絡，持搶得之乙○○台灣銀行提款卡，於九十年十月十一日下午七時五十九分
    許，至桃園縣八德市更寮郵局所設之自動櫃員機，及於同日下午八時一分許、八
 時二分許，八時三分許，至桃園縣八德市之農會瑞豐辦事處所設之自動櫃員機，
    由甲○○接續輸入乙○○之提款密碼，以此不正之方式由前揭自動櫃員機各提領
    新台幣各二萬元（共八萬元）。
四、嗣經警循被搶奪之手機序號，於九十年十一月十四日下午一時十分許，在桃園縣
    中壢市○○○街二十一巷五十四號查獲甲○○，於九十年十一月二十七日下午六
    時許，在桃園縣八德市○○路○段一三八七巷十號三樓查獲丙○○。
五、案經辛○○、戊○○、壬○○○訴由桃園縣警察局移送及林淑珍訴由桃園縣警察
    局八德分局報告台灣桃園地方法院檢察署檢察官偵查起訴，暨桃園縣警察局八德
    分局報告台灣桃園地方法院檢察署檢察官併案審理。
    理  由
一、右揭事實業據被告甲○○、丙○○自白不諱，核與告訴人辛○○、戊○○、壬○○○、林淑珍及被害人庚○○等七人指述相符，並有往來明細表影本一紙、贓物
    領據二紙、現場相片四幀、提款機監視翻拍相片一幀及行動電話相片三幀在卷可
    稽，故本件事證已臻明確，被告犯行洵堪認定。至於公訴人起訴被告二人搶奪如
    附表編四之乙○○皮包，皮包內尚有德盛基金一萬股、國泰基金一萬股、元富第
    一基金一萬八千股、日盛基金一萬二千股等情，為被告所否認，且未查獲前揭股
    票，及被害人乙○○並無法證明確有遭搶奪前揭股票，是應以被告之辯稱為可採
    ，併予敘明。
二、核被告所為均係犯刑法第三百二十五條第一項搶奪罪及第三百三十九條之二第一
    項由自動付款設備取得他人之物罪，被告二人就前揭二罪有犯意之連絡及行為之
    分擔，均為共同正犯。被告二人先後十一次搶奪犯行，時間緊接，手法相同，觸
    犯同一構成要件之罪名，顯係基於概括之犯意為之，為連續犯，應依刑法第五十
    六條論以一罪並加重其刑。被告二人分四次向自動櫃員機詐取財物，係本於同一
    之犯意，為接續犯，應以一罪論。又被告所犯上述連續搶奪及由自動付款設備及
    得他人之物二罪間，有方法結果之牽連關係，為牽連犯，應依刑法第五十五條之
    規定，從一重依連續搶奪罪處斷。被告所犯如附表編號三、五、十所示之犯行，
    雖未據公訴人起訴，惟該部分與起訴之犯罪事實有裁判上之一罪關係，自為起訴
    效力所及，本院自得併予審理。爰審酌被告之品行、犯罪動機、目的、手段、所
    生損害、多次搶奪犯行嚴重影響社會治安、被告坦承犯行犯罪後之態度良好、被
    告丙○○係主謀等一切情狀，量處如主文所示之刑，以示懲儆。至於公訴人求處
    被告甲○○有期徒刑三年、被告丙○○有期徒刑五年等語。惟公訴人誤認被告丙○○有累犯加重情形及漏未斟酌被告均坦承犯行犯罪後態度良好等情，本院認前
    揭求刑尚嫌過重，難依所請，併予敘明。
據上論結，依刑事訴訟法第二百九十九條第一項前段，刑法第五十六條、第三百二十
五條第一項、第三百三十九條之二第一項、第五十五條，判決如主文。
本案經檢察官邱曉華到庭執行職務。
中      華      民      國    九十一    年      四      月      十      日
                              台灣桃園地方法院刑事第一庭
                                    法  官  吳爭奇
右正本與原本無異
如不服本判決書應於送達後十日內向本院提出上訴狀
                                      書記官    古玉琴
中      華      民      國    九十一    年      四      月     十二     日
附表：
一、甲○○騎乘機車後載丙○○，於九十年九月十九日下午八時十分許，在桃園縣八
    德市○○路八五三號前，由後座之丙○○下車後，強行將辛○○背在身上之背包
    （內有現金六萬餘元、身分證一張、鶯歌農會提款卡一張、存款簿及印章各一、
    金腳鍊一條）搶走。
二、甲○○騎乘機車後載丙○○，於九十年九月二十六日下午七時四十分許，至桃園
    縣八德市○○路二十巷十八號三豐糧食米行前，趁己○○不注意之際，由丙○○
    從後搶取己○○置於機車內之皮包（內有身分證、現金三千元、禮券六千元─新
    光三越─、寶島銀行及富邦銀行之存款簿及印章、台新銀行信用卡、郵局及新竹
    企銀提款卡、幻象九一八手機一支─Ｚ000000000號）
三、甲○○、丙○○共乘機車，於九十年十九月九日下午十一時許，在桃園縣八德市
    ○○路○段九六三巷一弄十四號前，趁劉淑娟要把成衣推回家中，由後座之丙○○趁劉淑娟不備之際搶劉淑娟之皮包，但未得手。
四、九十年十月十一日下午七時五十分許，甲○○騎乘機車後載丙○○，途經桃園縣
    八德市○○路十四號前，由丙○○下車從後搶奪行人乙○○之右肩之皮包（內有
    現金二千元、金項鍊二條、荷蘭銀行信用卡、遠東銀行信用卡、台灣銀行金融卡
    、健保卡一張、車牌號碼ＲＲＺ─六０九輕型機車駕照及保險卡、身分證）。
五、九十年十月十八日下午七時四十分許，甲○○騎乘機車後載丙○○，途經桃園縣
    大溪鎮○○路八八四巷二十九弄口前，由丙○○下車搶奪劉姿治之皮包（內有現
    金二千餘元、健保卡、眷補證）
六、九十年十月十八日下午九時許，甲○○騎乘機車後載丙○○，途經桃園縣八德市
    ○○○街十六號對面，由丙○○自丁○○身後搶其皮包（內有汽車及機車駕照、
    身分證、Ｚ000000000行動電話一支─ＡＣＥＲ─、支票面額四千多元
    一紙、現金五千元、中國及遠東銀行信用卡各一張、郵局提款卡一張、匯通銀行
    提款卡一張）
七、九十年十月二十二日下午八時許，甲○○騎乘機車後載丙○○，途經桃園縣八德
    市○○路八五三號前，由丙○○搶奪戊○○所有其置於機車菜藍內皮包（內有現
    金四千元、匯通銀行信用卡一張、健保卡一張）。
八、九十年十月二十五日上午七時許，甲○○騎乘機車後載丙○○，途經桃園縣中壢
    市○○○路○段一六七巷口，由丙○○搶奪陳繡青之皮包（內有現金三百元、身
    分證、健保卡、軍公教購買證、阿爾卡特序號000000000000000行動電話）。（
    公訴人誤認為九十年十月某日，在桃園縣八德市○○路）。
九、於九十年十月二十五日下午十時許，丙○○騎乘機車後載甲○○，在桃園縣中壢
    市○○路大潤發倉儲停車場，見庚○○當時坐在機車上講行動電話，即由甲○○
    下車，強行將其掛在機車車頭上之皮包搶走，皮包內有現金二千元、金融卡一張
    。
十、九十年十一月三日二十時許，甲○○騎乘機車後載丙○○，途經桃園縣八德市○○○路金雞母廣場大門前，見林淑珍將皮包放在坐椅上，由丙○○下車皮包搶走
    ，皮包內有現金二萬五千元、護照二本、身分證、存摺五本、信用卡三枚、提款
    卡二枚、ＳＡＧＥＭ手機一友、保險箱鑰匙。
十一、於九十年十一月十日下午五時許，甲○○騎乘機車後載丙○○，途經桃園縣八
      德市○○街一二六巷三弄一號旁，由丙○○從後搶走壬○○○之皮包（內有現
      金約三千元、油壓券、鑰匙一串）。
論罪科刑依據之法條：
刑法第三百二十五條第一項
意圖為自己或第三人不法之所有，而搶奪他人之動產者，處六月以上五年以下有期徒
刑。
刑法第三百三十九條之二第一項
意圖為自己或第三人不法之所有，以不正方法由自動付款設備取得他人之物者，處三
年以下有期徒刑、拘役或一萬元以下罰金。
